【裁判字號】    99,家聲,113
【裁判日期】    990526
【裁判案由】    聲請同意會同開具財產清冊之人
【裁判全文】
臺灣屏東地方法院民事裁定             99年度家聲字第113號
聲  請  人  乙○○
上列聲請人聲請指定會同開具財產清冊之人事件，本院裁定如下
：
    主      文
受監護宣告之丙○○之財產，指定甲○○（女，民國○○○年○
月○○○日生，身分證統一編號：Ｚ000000000號）為
會同開具財產清冊之人。
聲請費用新臺幣壹仟元由受監護宣告之人丙○○負擔。
    理      由
一、聲請意旨略以：聲請人為受監護人丙○○（女、民國○○年○
    月○○日生、身分證統一編號：Ｚ000000000號）之三妹，丙○
    ○前經本院96年度禁字第91號民事裁定宣告為禁治產人，並
    依法選定聲請人為丙○○之監護人，因修法後須選定會同開
    具財產清冊之人，為確保受監護人丙○○之權益，爰依法請
    求指定第三人甲○○即受監護人丙○○之大妹為會同開具財
    產清冊之人等語。
二、按民法總則中華民國九十七年五月二日修正之條文施行前，
    已為禁治產宣告者，視為已為監護宣告，並於修正施行後，
    適用修正後之規定，民法總則施行法第四條第二項定有明文
    。次按受監護宣告之人應置監護人；法院為監護宣告時，應
    依職權就配偶、四親等內之親屬、最近一年有同居事實之其
    他親屬、主管機關、社會福利機構或其他適當之人選定一人
    或數人為監護人，並同時指定會同開具遺產清冊之人，民法
    第一千一百十條、第一千一百十一條亦有明文。
三、查聲請人主張之事實，業據提出戶籍謄本、診斷證明書、台
    灣人壽保險公司保險費繳納證明單、屏東縣政府稅務局98年
    地價稅課稅明細表等件為證，復經本院依職權調閱96年度禁
    字第91號查閱無訛，堪信為真正。從而，聲請人聲請指定會
    同開具財產清冊之人，即屬正當。又查，受監護宣告之人無
    配偶，父母均已死亡，甲○○為受監護人丙○○之大妹，與
    聲請人同為丙○○之至親，然聲請人已擔任受監護宣告人之
    監護人，此有本院99年5 月7 日公務電話紀錄在卷為憑。本
    院審酌上開事證，認甲○○為受監護人之妹，為受監護宣告
    人之至親，其應甚熟稔受監護人之經濟情形，是由甲○○擔
    任丙○○之會同開具財產清冊之人，應能符合受監護宣告之
    人之最佳利益，爰依上揭規定，指定甲○○為會同開具遺產
    清冊之人。另依民法第1113條準用同法第1099條之規定，應
    於二個月內開具財產清冊，並陳報法院，附此敘明。
四、依民事訴訟法第六百零八條第一項，裁定如主文。
中    華    民    國    99    年    5     月    26    日
                        家事庭法  官  朱盈吉
以上正本係照原本作成。
如對本裁定抗告須於裁定送達後十日內向本院提出抗告狀。
中    華    民    國    99    年    5     月    26    日
                              書記官  蔡明株

司法院資訊處製作；財團法人民間司法改革基金會備份。
